cs: Zdraví a krása > Zdravotní péče > První pomoc: Antiseptika a čisticí prostředky; Hemostatické a krvácivé pomůcky; Péče o popáleniny; Ochranné návleky na sádru a obvazy; Příslušenství k očním výplachům; Pomůcky na mytí očí; Příruční lékárničky; Nástroje pro první pomoc; Studené a teplé obklady; Obinadla a pásky; Pomůcky pro resuscitaci a dýchací cesty; Dlahy a imobilizační pomůcky
tr: Sağlık ve Güzellik > Sağlık Bakım > İlk Yardım: Antiseptikler ve Temizlik Malzemeleri; Kanama Kontrolü ve Hemostatik Malzemeler; Yanık Bakımı; Alçı ve Bandaj Koruyucular; Göz Yıkama Aksesuarları; Göz Banyosu Ürünleri; İlk Yardım Setleri; İlk Yardım Araçları ve Aletleri; Sıcak ve Soğuk Terapiler; Tıbbi Bant ve Bandajlar; Resüsitasyon ve Hava Yolu Yönetimi Malzemeleri; Atel ve Hareketsizleştirme Malzemeleri
fr: Santé et beauté > Santé > Premiers secours: Antiseptiques et désinfectants; Matériel hémostatique et de contrôle des saignements; Soins des brûlures; Protections pour plâtres et bandage; Accessoires pour lavage oculaire; Fournitures pour le lavage des yeux; Trousses de premiers secours; Instruments et accessoires de premiers secours; Thermothérapies et cryothérapies; Bandes et pansements; Matériel de réanimation et de gestion des voies respiratoires; Attelles et matériel d’immobilisation
zh-CN: 保健/美容/卫生/护理 > 医疗保健 > 急救: 杀菌消毒用品; 止血用品; 烧伤护理; 石膏/绷带防水套; 洗眼配件; 洗眼用品; 急救包; 急救工具与器械; 热疗法与冷疗法; 医用胶带与绷带; 复苏和气道管理用品; 夹板和固定用品
hu: Egészség és szépség > Egészségügyi ellátás > Elsősegély: Antiszeptikumok és tisztítószerek; Vérzéscsillapító kellékek; Égésisérülés-ellátás; Gipsz- és kötszervédők; Szemöblítő kiegészítők; Szemmosó kellékek; Elsősegélynyújtó készletek; Elsősegély eszközök; Hideg és meleg terápiák; Orvosi szalagok és kötszerek; Újraélesztési és légútkezelési kellékek; Sín és rögzítőeszközök
el: Υγεία & ομορφιά > Φροντίδα υγείας > Πρώτες βοήθειες: Αντισηπτικά & καθαριστικά; Προμήθειες ελέγχου αιμορραγίας; Φροντίδα εγκαυμάτων; Προστατευτικά για γύψους και επιδέσμους; Αξεσουάρ πλύσης ματιών; Προμήθειες πλύσης ματιών; Κουτιά πρώτων βοηθειών; Εργαλεία πρώτων βοηθειών; Ζεστές & κρύες θεραπείες; Ιατρική ταινία & Επίδεσμοι; Προμήθειες αναζωογόνησης & διαχείρισης αεραγωγών; Νάρθηκες και προμήθειες ακινητοποίησης
pl: Zdrowie i uroda > Opieka zdrowotna > Pierwsza pomoc: Środki antyseptyczne i czyszczące; Środki tamujące krwawienie i hemostatyczne; Pielęgnacja oparzeń; Osłony na gips i bandaż; Akcesoria do przemywania oczu; Środki do przemywania oczu; Zestawy pierwszej pomocy; Narzędzia i przyrządy pierwszej pomocy; Leczenie ciepłem i zimnem; Środki opatrunkowe i bandaże; Środki do resuscytacji i udrażniania dróg oddechowych; Szyny i środki unieruchamiające
sk-SK: Zdravie a krása > Starostlivosť o zdravie > Prvá pomoc: Antiseptiká a čistiace potreby; Pomôcky na kontrolu krvácania a hemostatické prostriedky; Starostlivosť o popáleniny; Návleky na obväzy a sadru; Príslušenstvo pre očné vyplachovanie; Pomôcky na výplach očí; Súpravy prvej pomoci; Nástroje a prístroje prvej pomoci; Teplá a studená terapia; Zdravotnícke pásky a obväzy; Pomôcky na resuscitáciu a zabezpečenie dýchacích ciest; Dlahy a imobilizačné pomôcky
fi: Terveys ja kauneus > Terveydenhoito > Ensiapu: Puhdistus- ja desinfiointitarvikkeet; Verenvuodon hallinta- ja hemostaattitarvike; Palovammahoitotuote; Kipsin ja siteen suojukset; Silmänhuuhtelulisävaruste; Silmähuuhtelu tarvikkeet; Ensiapupakkaukset; Ensiapuväline ja -instrumentti; Kuuma- ja kylmähoitotuotteet; Haavateippi ja siteet; Elvytys- ja hengitystietarvike; Lasta ja immobilisaatiotarvike
bg-BG: Здраве и красота > Грижа за здравето > Първа помощ: Антисептици и почистващи препарати; Материали за контрол на кървене и хемостаза; Грижа за изгаряния; Протектори за гипс и превръзки; Аксесоари за очна промивка; Консумативи за промиване на очи; Комплекти за първа помощ; Инструменти за първа помощ; Средства за затопляне и охлаждане; Медицинска лента и бинтове; Материали за реанимация и управление на дихателните пътища; Шини и материали за имобилизация
ja: 美容・健康 > ヘルスケア > 応急手当用品: 消毒薬・衛生用品; 止血用品; やけどケア用品; ギプス・包帯用防水カバー; 洗眼用アクセサリー; 洗眼用品; 救急セット; 救急用具・器具; 温熱・冷却療法; 包帯・医療用テープ; 蘇生・気道管理用品; 添え木・固定用品
en: Health & Beauty > Health Care > First Aid: Antiseptics & Cleaning Supplies; Bleeding Control & Hemostatic Supplies; Burn Care; Cast & Bandage Protectors; Eye Wash Accessories; Eye Wash Supplies; First Aid Kits; First Aid Tools & Instruments; Hot & Cold Therapies; Medical Tape & Bandages; Resuscitation & Airway Management Supplies; Splints & Immobilization Supplies
ko: 건강/미용 > 건강 관리 > 구급약품: 살균/소독용품; 출혈 조절 및 지혈 용품; 화상 치료; 깁스/붕대 보호 커버; 세안 액세서리; 안구 세정용품; 구급약품 키트; 응급 처치 도구 및 기구; 냉온 치료제; 의료용 테이프/붕대; 소생술 및 기도 관리 용품; 부목 및 고정 용품
zh-TW: 保健與美容 > 健康照護 > 急救工具: 抗菌劑和清潔用具; 止血及止血用品; 燒傷護理; 石膏繃帶防水罩; 眼睛沖洗配件; 洗眼液; 急救工具組; 急救工具及儀器; 冷熱療法; 透氣膠帶和繃帶; 心肺復甦及氣道管理用品; 夾板及固定用品
pt-PT: Saúde e beleza > Cuidados de saúde > Primeiros-socorros: Artigos de limpeza e antisséticos; Material de controlo de hemorragias e hemostático; Tratamento de queimaduras; Protetores de ligaduras e gesso; Acessórios lava-olhos; Artigos para lavagem ocular; Kits de primeiros-socorros; Ferramentas e instrumentos de primeiros socorros; Terapias do quente e do frio; Fitas e ligaduras médicas; Material de reanimação e gestão das vias aéreas; Talas e material de imobilização
ru: Красота и здоровье > Медицинские товары > Первая помощь: Антисептики и средства для обработки ран; Средства контроля кровотечений и гемостатические принадлежности; Средства для лечения ожогов; Защитные чехлы для гипса и повязок; Аксессуары для промывания глаз; Принадлежности для промывания глаз; Наборы для оказания первой помощи; Инструменты для первой помощи; Лечение теплом и холодом; Бинты и лейкопластыри; Принадлежности для реанимации и управления дыхательными путями; Шины и принадлежности для иммобилизации
pt-BR: Saúde e beleza > Cuidados com a saúde > Primeiros socorros: Antissépticos e suprimentos para limpeza; Suprimentos de controle de sangramento e hemostáticos; Cuidados com queimaduras; Protetores de gesso e ataduras; Acessórios para lavagem ocular; Suprimentos de soluções para lavar os olhos; Kits de primeiros socorros; Ferramentas e instrumentos de primeiros socorros; Tratamentos a frio e a quente; Bandagens e fitas; Suprimentos de ressuscitação e gerenciamento de vias aéreas; Talas e suprimentos de imobilização
lt-LT: Sveikata ir grožis > Sveikatos priežiūra > Pirmoji pagalba: Antiseptikai ir valymo reikmenys; Kraujavimo kontrolės ir hemostatinės priemonės; Nudegimų priežiūra; Gipso ir tvarsčių dangalai; Akių plovimo priedai; Akių plovimo priemonės; Pirmosios pagalbos vaistinėlės; Pirmosios pagalbos įrankiai ir instrumentai; Karščio ir šalčio terapija; Pleistras ir tvarsčiai; Gaivinimo ir kvėpavimo takų valdymo priemonės; Įtvarai ir imobilizacijos priemonės
nl: Gezondheid en persoonlijke verzorging > Gezondheidszorg > EHBO: Ontsmettende en reinigingsmiddelen; Bloedingscontrole en hemostatische benodigdheden; Brandwondenzorg; Gips- en verbandbeschermers; Oogspoeling accessoires; Benodigdheden voor oogwassing; EHBO-dozen; Eerste hulp gereedschap en instrumenten; Warme en koude therapieën; Pleisters en verband; Reanimatie en luchtwegbeheer benodigdheden; Spalken en immobilisatie benodigdheden
it: Salute e bellezza > Salute > Primo soccorso: Prodotti pulizia e antisettici; Forniture di controllo del sanguinamento e emostatiche; Cura delle ustioni; Protezioni per gesso e fasciature; Accessori per lavaocchi; Prodotti lavaggio oculare; Kit di primo soccorso; Strumenti e dispositivi di pronto soccorso; Terapie freddo e caldo; Bendaggi e nastri; Forniture di rianimazione e gestione delle vie aeree; Forniture di steccatura e immobilizzazione
vi: Sức khỏe và sắc đẹp > Chăm sóc sức khỏe > Sơ cứu: Kem, thuốc sát trùng & làm sạch; Vật tư cầm máu và cầm máu nhanh; Chăm sóc bỏng; Bảo vệ băng và băng bột; Phụ kiện rửa mắt; Nước rửa mắt; Bộ dụng cụ sơ cứu; Dụng cụ và thiết bị sơ cứu; Sản phẩm trị liệu nóng và lạnh; Băng gạc và băng keo y tế; Vật tư hồi sức và quản lý đường thở; Nẹp và vật tư cố định
th: สุขภาพและความงาม > การดูแลสุขภาพ > ปฐมพยาบาล: อุปกรณ์ฆ่าเชื้อและทำความสะอาด; อุปกรณ์ห้ามเลือดและยาห้ามเลือด; อุปกรณ์รักษาแผลไฟไหม้; เฝือกและผ้าพันแผล; อุปกรณ์เสริมการล้างตา; อุปกรณ์ล้างตา; ชุดปฐมพยาบาล; เครื่องมือและอุปกรณ์ปฐมพยาบาล; การบำบัดด้วยความร้อนและความเย็น; เทปและผ้าพันแผลทางการแพทย์; อุปกรณ์ช่วยชีวิตและจัดการทางเดินหายใจ; อุปกรณ์เฝือกและตรึงแขนขา
nb: Skjønnhet og helse > Helsestell > Førstehjelp: Antiseptiske og rengjøringsmidler; Blødningskontroll og hemostatisk utstyr; Brannsårbehandling; Gips- og bandasjebeskyttere; Øyeskyll tilbehør; Materiell for øyevask; Førstehjelpssett; Førstehjelpverktøy og instrumenter; Varme- og kuldeterapi; Medisinsk tape og -bandasjer; Gjenopplivning og luftveishåndtering utstyr; Spjelker og immobiliseringsutstyr
hr-HR: Zdravlje i ljepota > Briga za zdravlje > Prva pomoć: Antiseptici i sredstva za čišćenje; Kontrola krvarenja i hemostatski pribor; Njega opekotina; Zaštita za gips i zavoje; Dodatna oprema za ispiranje očiju; Pribor za ispiranje očiju; Kompleti prve pomoći; Alati i instrumenti za prvu pomoć; Toplo-hladne terapije; Medicinske trake i zavoji; Pribor za reanimaciju i upravljanje dišnim putevima; Udlage i pribor za imobilizaciju
sv: Skönhet och hälsa > Hälsovård > Första hjälpen: Antiseptikum och rengöringsmaterial; Blödningskontroll och hemostatiska förnödenheter; Brännskadebehandling; Gips- och bandageskydd; Ögonspolningstillbehör; Material för ögontvätt; Förstahjälpenutrustning; Första hjälpen-verktyg och instrument; Värmande och kylande produkter; Medicinsk tejp och bandage; Återupplivnings- och luftvägsutrustning; Skenor och immobiliseringstillbehör
es: Salud y belleza > Cuidado de la salud > Primeros auxilios: Productos antisépticos y desinfectantes; Suministros hemostáticos y de control de sangrado; Cuidado de quemaduras; Protectores para escayola y vendajes; Accesorios de lavado ocular; Productos para la limpieza ocular; Botiquín de primeros auxilios; Herramientas e instrumentos de primeros auxilios; Terapias de frío y calor; Esparadrapos y vendas; Suministros de reanimación y manejo de vías respiratorias; Férulas y suministros de inmovilización
sl-SI: Zdravje in lepota > Zdravje > Prva pomoč: Antiseptiki in pripomočki za čiščenje; Nadzor krvavitve in hemostatski pripomočki; Nega opeklin; Zaščite za mavec in povoj; Dodatki za izpiranje oči; Sredstva za izpiranje oči; Kompleti prve pomoči; Orodja in instrumenti za prvo pomoč; Hladna in toplotna terapija; Medicinski trakovi in povoji; Pripomočki za oživljanje in upravljanje dihalnih poti; Opornice in pripomočki za imobilizacijo
de: Gesundheit & Schönheit > Gesundheitspflege > Erste Hilfe: Antiseptika & Reinigung; Blutungskontroll- & Hämostatisches Zubehör; Brandwundenpflege; Schutzhüllen für Gipsverbände; Augenspülzubehör; Augenwaschbedarf; Erste-Hilfe-Koffer; Erste-Hilfe-Werkzeuge & -Instrumente; Warm & Kalt Therapie; Medizinisches Klebeband & Verbandsmaterial; Wiederbelebungs- & Atemwegsmanagement-Zubehör; Schienen & Immobilisierungszubehör
da: Sundhed og skønhed > Sundhedspleje > Førstehjælp: Antiseptiske og renseartikler; Blødningskontrol og hæmostatisk udstyr; Forbrændingspleje; Gips og bandagebeskyttere; Øjenskylletilbehør; Artikler til øjenvask; Førstehjælpssæt; Førstehjælpsredskaber og instrumenter; Varme og kolde terapier; Medicinsk tape og bandager; Genoplivnings- og luftvejshåndteringsudstyr; Skinne- og immobiliseringsudstyr
ro-RO: Sănătate și frumusețe > Îngrijirea sănătății > Prim ajutor: Antiseptice și materiale de curățare; Consumabile pentru controlul hemoragiei și hemostatic; Îngrijire pentru arsuri; Protectoare pentru aparate ghipsate și bandaje; Accesorii pentru spălarea ochilor; Produse pentru spălături oculare; Truse de prim ajutor; Instrumente și unelte de prim ajutor; Terapii la cald și la rece; Leucoplast și bandaje medicale; Consumabile pentru resuscitare și managementul căilor respiratorii; Atele și consumabile pentru imobilizare